---
title: "Data Science Capstone - Final Report"
author: "Jaehyun Shin"
date: "09 Nov 2015"
output:
  html_document: 
    highlight: tango
  pdf_document:
    latex_engine: xelatex
---

### 비지니스 카테고리별 속성에 따른 사용자 별점 예측

## Abstract
이 리포트는 각 비지니스 카테고리별로 제공되는 부가 서비스(비지니스 속성) 항목을 에따라 해당 비지니스를 이용한 사용자의 평점을 분석하여, 그 연관관계를 찾아내고 속성에 따른 별점 예츨 모델을 제안한다.

## Introduction
비지니스에서는 다양한 부가적 서비스를 제공한다. Wi-Fi, Parking area, Happy hour등이 있다. 또한 비지니스에는 제한사항이 있는데, Appolintment.Only, Smoking, Dos Allowed가 그렇다.

각 비지니스의 종류별로(카페, 바, 뷰티 & 스파) 사용자들에게 필요한 부가서비스나 고려사항들이 다를 것이며, 그 제공되는 속성들에 따라서 사용자가 느끼는 서비스 퀄리티도 다를것이다.

이 리포트는 각 비지니스 종류별로 사용자들에게 보편적으로 고려되는 속성을 찾아내고 어떤 부가적인 서비스가 평점에 영향을 미치는지 과정을 기술한다. 또한 비지니스 종류별 / 속성에 따라 평점을 예측할 수 있는 모델을 제안한다.

* 아래 기술된 R 소스는 https://github.com/keepcosmos/yelp-data-analyze 에서 확인할 수 있다.

## Getting and formatting the data

### Getting the data
활용데이터는 [Yelp Datset challenge](http://www.yelp.com/dataset_challenge)를 통해 얻을 수 있다. 해당 데이터는 json format이며 비지니스 정보, 리뷰 정보, 사용자정보, 체크인정보, 팁 정보로 구성되어 있다. 

### Formatting the data
1. json 포멧으로 되어있는 text파일을 불러오고, 특정 조건에 따라 파싱할 수 있는 메서드 정의

```{r}
library(RJSONIO)

# '/data' 폴더 및에 있는 데이터.json파일을 읽어온다.
yelp.loadFile <- function(sourceType){
  filePath <- paste("data/yelp_academic_dataset_", sourceType, ".json", sep='')
  readLines(filePath, -1L)
}

# 각 string 라인을 JSON타입으로 변경하고, 변경된 내용을 callback으로 넘겨준다.
# 즉 JSON으로 파싱된 각 라인별로 특정한 함수를 실행하게 해준다.
yelp.eachData <- function(sourceType, func){
  lines <- yelp.loadFile(sourceType)
  lineLength <- length(lines)
  for(i in 1:lineLength){ func(fromJSON(lines[i]), i) }
}

yelp.eachBusinessData <- function(func){
  yelp.eachData('business', func)
}
# source에 따라 yelp.eachTipData, yelp.eachReviewData등을 정의한다.
```

2. 각 비지니스 기본 정보 불러오기
```{r}
library('data.table')
yelp.loadBusinessBase <- function(){
  columns <- c('business_id', 'full_address', 'city', 'review_count', 'name', 'longitude', 'state', 'stars', 'latitude', 'type')
  factorColumns <- c('city', 'state', 'type')
  baseData <- vector(mode = 'list')
  yelp.eachBusinessData(function(data, i){
    baseData[[i]] <<- data[columns]
  })
  baseData <- ldply(baseData, data.frame, stringsAsFactors = F)
  
  for(column in factorColumns){
    baseData[[column]] <- as.factor(baseData[[column]])
  }
  data.table(baseData)
}
```

3. 각 비지니스의 카테고리 정보를 불러온다.
```{r, warning=F, message=F, cache=T}
yelp.loadBusinessCategory <- function(){
  businessCategory <- data.table(business_id = character(),
                                 category = character())
  yelp.eachBusinessData(function(data, i){
    for(category in data$categories){
      businessCategory <<- rbind(businessCategory,
                                data.table(business_id = data$business_id, category = category))
    }
  })
  businessCategory$category <- as.factor(businessCategory$category)
  businessCategory
}
```

4. 각 비지니스의 속성 정보를 불러온다.
```{r}
yelp.loadBusinessAttribute <- function(){
  columns <- yelp.getAttributeColumKeys()
  businessAttribute <- data.table()
  for(column in columns) businessAttribute[[column]] <- character()
  yelp.eachBusinessData(function(data, i){
    if(length(data$attributes) > 0){
      tryCatch({
        businessAttribute <<- rbind(businessAttribute,
                                    data.table(business_id = as.character(data$business_id),
                                               t(unlist(data$attributes))),
                                    fill = TRUE
                                    ) 
      }, error = function(e){
        warning(i, " line parsing error : ", e)
      })
    }
  })
  yelp.castAttributeData(businessAttribute)
}
```
* 더 자세한 해당 소스는 https://github.com/keepcosmos/yelp-data-analyze에서 확인 할 수 있다.
* 해당 방식으로 만든 data.frame은 Rda파일로 저장한 후 활용하였다.

### Exploratory the data
```{r, warning=F, message=F, echo=F}
source('data_loader.R')
```
#### 비지니스 카테고리
```{r cache=T}
bizCat <- yelp.readBizCategory()
summary(bizCat$category)[1:10]
```
* 각 카테고리별로 비지니스의 수를 알 수 있다.
* 총 `r length(unique(bizCat$category))` 개의 카테고리가 존재한다.

#### 비지니스 속성
```{r}
bizAttr <- yelp.readBizAttr()
attrs <- colnames(select(bizAttr, -business_id))
attrs[1:10]
```
* 총 `r length(attrs)`개의 속성이 존재한다.

#### 별점
```{r}
bizBase <- yelp.readBizBase()
head(select(bizBase, business_id, name, stars), 5)
```
* 각 비지니스별로 별점을 분류해서 볼 수 있다.

### Cleaning and Preprocessing data
각 비지니스는 여러개의 카테고리를 가질 수 있다. 각 카테고리를 통해 비지니스 속성과 별점을 불러온다. 대표적으로 Cafe & Tea 카테고리로 적용해본다.

1. 클리닝 데이터
```{r}
bizCat <- yelp.readBizCategory()
bizIds <- bizCat[bizCat$category == 'Coffee & Tea']$business_id

bizBase <- yelp.readBizBase()
bizBase <- bizBase[bizBase$business_id %in% bizIds]
bizBase <- select(bizBase, business_id, review_count, stars)

bizAttr <- yelp.readBizAttr()
bizAttr <- bizAttr[bizAttr$business_id %in% bizIds]

dataset <- merge(bizBase, bizAttr, by = 'business_id')
```
2. 후기의 개수가 적게 누적되어 판단이 떨어지는 상점을 제거한다.
```{r}
dataset <- dataset[dataset$review_count > 5]
```

3. 속성이 적게 관측되어 있는 컬럼을 제거한다.
```{r}
cutoff <- as.integer(length(dataset$business_id) * 2 / 3)
liveCols <- colSums(is.na(dataset)) < cutoff
liveColNames <- colnames(dataset)[liveCols]
dataset <- select(dataset, one_of(liveColNames))
```

4. Near Zero Value를 제거한다.
```{r}
dataset <- select(dataset, -nearZeroVar(dataset))
```

이제 `Coffee & Tea` 카테고리에 대해 가장 의미 있는 비지니스 속성은 다음과 같다.
```{r}

```

이제 각 속성에 대해 별점이 어떻게 측정되는지 예측해보자.

예측하기~~


평가하기
100% 정확도, 정확도는 낮지만 평균 점수의 차이가 0.5점 내외로 모여 있는 것이 보인다. 즉 해당 속성들이 `Coffee & Tea`를 구성하는데 좋은 별점을 받기위한 필수 속성으로 판별될 수 있다. 


https://rpubs.com/davizuku/capstone
